【裁判字號】    92,台上,7020
【裁判日期】    921211
【裁判案由】    公共危險
【裁判全文】
最高法院刑事判決                              九十二年度台上字第七０二０號
    上  訴  人  甲○○
                        之一號.
右上訴人因公共危險案件，不服台灣高等法院台中分院中華民國九十二年十月十五日
第二審判決（九十二年度交上訴字第一七七七號，起訴案號：台灣台中地方法院檢察
署九十二年度偵字第九一０七號），提起上訴，本院判決如左：
    主  文
上訴駁回。
    理  由
刑法第一百八十五條之四部分：
按刑事訴訟法第三百七十七條規定，上訴於第三審法院，非以判決違背法令為理由，
不得為之。是提起第三審上訴，應以原判決違背法令為理由，係屬法定要件。如果上
訴理由狀並未依據卷內訴訟資料，具體指摘原判決不適用何種法則或如何適用不當，
或所指摘原判決違法情事，顯與法律規定得為第三審上訴理由之違法情形，不相適合
時，均應認其上訴為違背法律上之程式，予以駁回。本件原判決維持第一審論處上訴
人甲○○刑法第一百八十五條之四罪刑之判決，駁回其在第二審之上訴。已詳認定
犯罪事實之依據及憑以認定之理由，從形式上觀察，原判決並無任何違背法令之處。
按刑法第一百八十五條之四規定，係為維護交通安全，加強救護，減少被害人死傷，
促使駕駛人於肇事後，能對被害人即時救護，其保護法益為公共安全之社會法益。同
法第二百七十六條第一項之過失致人於死罪，則在保護個人之生命法益。兩罪保護法
益不同，且一為故意犯罪，一為過失犯罪，自應分別評價，無法規競合可言。至刑法
上之牽連犯，係指行為者意念中祇欲犯某罪，而其實施之方法或犯罪之結果，觸犯目
的行為以外之其他罪名而言。上訴人先為過失致人於死罪，僅屬過失犯，本無欲意，
其後之肇事逃逸行為，亦非在過失行為時所預定，兩者間更非目的手段、方法結果之
關係，不能論以牽連犯，原判決依數罪併罰之例論處，核無不合。上訴意旨置原判決
之論於不顧，徒憑己見，任意指摘，難謂已符合首揭法定上訴要件，其上訴違背法
律上之程式，應予駁回。
過失致人於死部分：
按刑事訴訟法第三百七十六條所列各罪之案件，經第二審判決者，不得上訴於第三審
法院，法有明文。本件上訴人另因過失致人於死案件，原審係依刑法第二百七十六條
第一項論處罪刑，核屬刑事訴訟法第三百七十六條第一款之案件。依首開說明，既經
第二審判決，自不得上訴於第三審法院，上訴人竟復提起上訴，顯為法所不許。其上
訴為不合法，應予駁回。
據上論結，應依刑事訴訟法第三百九十五條前段，判決如主文。
中      華      民      國    九十二    年     十二     月     十一     日
                              最高法院刑事第五庭
                                  審判長法官  謝  家  鶴
                                        法官  洪  文  章
                                        法官  花  滿  堂
                                        法官  陳  世  淙
                                        法官  洪  佳  濱
      右正本證明與原本無異
                                              書  記  官
中      華      民      國    九十二    年     十二     月    二十三    日
                                                                        Ａ


司法院資訊處製作；財團法人民間司法改革基金會備份。
